臺灣板橋地方法院刑事判決　　　　　　　96年度訴字第2661號
公　訴　人　臺灣板橋地方法院檢察署檢察官
被　　　告　甲○○
　　　　　　　　　　(現因另案於臺灣雲林第二監獄執行中)
選任辯護人　姜義贊律師
上列被告因違反毒品危害防制條例案件，經檢察官提起公訴（九
十六年度偵字第三四一二號），本院判決如下：
    主  文
甲○○無罪。
    理  由
一、公訴意旨略以：被告甲○○前因違反毒品危害防制條例案件
    ，經臺灣板橋地方法院判處有期徒刑六月確定，於民國九十
    四年三月九日縮刑期滿執行完畢，詎猶不知悔改，明知安非
    他命為毒品危害防制條例所規定之第二級毒品，不得販賣，
    竟意圖營利販賣第二級毒品安非他命，而於九十五年八、九
    月間，以0000000000號行動電話門號為聯絡管道
    ，在臺北縣中和市中和分局旁天橋下，以每包（約○．一公
    克）新臺幣（下同）一千元之價格，販賣安非他命予乙○○
    （所涉施用毒品罪嫌，另案偵辦中）三次。嗣於九十五年九
    月二十八日下午十時三十五分許，經警在臺北縣中和市○○
    路○段四十八號四樓搜索查獲，並扣得上揭門號行動電話晶
    片卡一張及塑膠吸管製分裝勺一支。因認被告涉犯毒品危害
    防制條例第四條第二項之販賣第二級毒品罪嫌云云。
二、按犯罪事實應依證據認定之，無證據不得認定犯罪事實；不
    能證明被告犯罪者，應諭知無罪之判決，刑事訴訟法第一百
    五十四條第二項及第三百零一條第一項分別定有明文。次按
    認定不利於被告之事實，須依積極證據，苟積極證據不足為
    不利於被告事實之認定時，即應為有利於被告之認定，更不
    必有何有利之證據；又事實之認定，應憑證據，如未能發現
    相當證據，或證據不足以證明，自不能以推測或擬制之方法
    ，以為裁判基礎。而刑事訴訟法上所謂認定犯罪事實之積極
    證據，係指適合於被告犯罪事實之認定之積極證據而言，雖
    不以直接證據為限，間接證據亦包括在內；然而無論直接或
    間接證據，其為訴訟上之證明，須於通常一般之人均不致有
    所懷疑，而得確信其為真實之程度者，始得據為有罪之認定
    ，倘其證明尚未達到此一程度，而有合理之懷疑存在時，致
    使無從形成有罪之確信，根據「罪證有疑，利於被告」之證
    據法則，即不得遽為不利被告之認定，且證據之取捨及證明
    力之判斷，屬事實審法院之職權行使，許其依自由心證予以
    認定，證人先後所述互有歧異時，尤應根據經驗法則及論理
    法則，參酌其他旁證而為取捨，自無所謂案重初供之必然，
    此有最高法院三十年上字第八一六號、二十九年上字第三一
    ○五號、三十年上字第一八三一號、四十年台上字第八十六
    號及七十六年台上字第四九八六號判例、八十五年度台上字
    第六○八四號判決意旨可供參照。
三、本件公訴人認被告涉有上揭販賣第二級毒品之罪行，無非係
    以被告使用0000000000號行動電話門號對外聯絡
    、證人乙○○於警詢、偵查中之證述、扣案行動電話簡訊內
    容翻拍照片影本及通聯調閱查詢單、被告全戶戶籍資料查詢
    結果等為其論據。訊據被告堅詞否認有販賣第二級毒品安非
    他命之犯行，辯稱：伊從未販賣安非他命予乙○○，亦未曾
    收過乙○○所交付金錢，幫乙○○找安非他命；伊有收到乙
    ○○所發之簡訊，簡訊內容所稱的一張，係指一千元，伊向
    乙○○借一千元，係伊要跟朋友拿海洛因的錢，該一千元係
    在發簡訊該日上午，在乙○○家門口借的，因伊說該日晚上
    要拿錢還給乙○○，但是伊後來沒有還，所以乙○○傳簡訊
    說不想等，就是不想等伊拿錢還之意等語。經查：
  (一)證人乙○○於警詢中證稱：「約三次左右，均是向他購買第
    二級毒品安非他命，每次均向甲○○以新臺幣一千元購買約
    ○．一公克左右的安非他命，數量很少我並不知道重量，我
    向他購買安非他命時，均是我以我手機000000000
    0號撥打甲○○（紅毛）的手機，每次約定在中和市中和分
    局旁天橋下交易，每次均是他本人與我交易，都是我錢交給
    他，他再將安非他命交給我。」云云（見九十六年度偵字第
    三四一二號卷第三十九頁），偵查中再證稱：「我總共向他
    購買過三次，其中有二次是有完成交易的，最後一次甲○○
    並沒有把毒品拿給我，時間是九十五年八、九月間，我都是
    用0000000000電話打給他，他的電話號碼我已經
    忘記了，我都是打電話和他聯絡，我一次都是買一千元，數
    量大概是○．一公克左右，我們說『一張』就是買這個量的
    價錢，每次都是約在中和分局旁邊的天橋下交易，都是甲○
    ○本人拿給我的。」云云（見同上偵卷第五十四頁），證人
    上揭證述，就被告販賣毒品之證詞，除未於警詢中陳明購買
    之時間，至偵查中始補充，已有出入外，就與被告購買毒品
    次數，依警詢中所證並未將傳簡訊（有關簡訊之內容及相關
    論述詳次項）該次亦列入，且觀警詢中之證詞全文，應係三
    次均已完成毒品之交易，到偵查中證人竟將傳簡訊那次列入
    三次中，已有矛盾，證人經本院傳訊結證稱：「（問：是否
    有跟甲○○買過毒品？）有一次，當時我是跟他買安非他命
    。」、「（問：買的時間、地點為何？）買的地點在中和市
    ，時間是在我剛認識甲○○的時候，正確的時間我記不清楚
    了。」、「（問：當時跟甲○○買多少價錢及多少重量的毒
    品？）價錢是一千元，重量約零點二公克。」、「（問：都
    是如何與甲○○約定買毒品？）甲○○都是使用電話跟我聯
    絡，當時我使用的電話是0000000000號。」云云
    ，證人上揭證詞除無法具體指明向被告購買毒品之時間外，
    與其在警詢、偵查所證，於向被告購買毒品之次數、重量、
    使用通聯之行動電話號碼等事均有出入，證人上揭指證被告
    有販賣毒品之證詞顯有重大瑕疵。
  (二)檢察官用以證明被告有上揭販賣毒品犯罪，其查證之基礎，
    係被告為警查獲時所扣得之ＮＥＣ牌行動電話（00000
    00000號）中，有一通由乙○○以000000000
    0號，於九十五年九月十八日下午十一時二十九分許所發內
    容為「我劉嘉弘，那一張我不想等了，錢看是你要找那個人
    拿還是你先給我，錢我這禮拜四在（再）跟你拿ＯＫ？」之
    簡訊，證人乙○○於警詢中證稱：「是我所傳，我是傳給甲
    ○○（紅毛），因為我在當天有先打電話給甲○○要向他買
    安非他命，我跟他約定在中和分局旁天橋下進行交易，交易
    時我將一千元交給他，他要我在該處等，他要去拿安非他命
    回來給我，結果我在那邊等很久，他均沒有回來，我才傳這
    通簡訊給他」（見同上從卷第四十頁）云云，互核證人在同
    日警詢中之上揭證詞，其係證稱傳簡訊該日先交一千元予被
    告欲向被告購買毒品，惟因被告未持毒品交付始傳該通簡訊
    ，顯與上揭指證被告先後三次完成交易之販賣毒品非屬同一
    次之行為，然偵查中就此竟改口，稱先完成交易二次，傳簡
    訊該次尚未取得毒品，而有矛盾，已詳述如上，就被告販賣
    毒品之次數，再於本院審理中結證稱僅完成一次交易，再改
    其詞；就傳簡訊之意義及該次向被告購買毒品之過程，證人
    偵查再證稱：「是，那是我用我的0000000000電
    話傳簡訊給甲○○，因為在當天下午在中和分局旁天橋下和
    他約要交易，我拿一千元給他，我等到晚上十一點多，決定
    這次不要向他買毒品，所以這通簡訊給他，要他把錢還給我
    。」云云（見同上偵卷第五十四頁），本院審理中再結證稱
    ：「是我發訊的，這支手機門號0000000000號是
    我的，簡訊內容就是要問甲○○有沒有安非他命，然後甲○
    ○說他沒有。」、「之前我是先拿錢給甲○○，一張的意思
    是一千元的意思，我是請甲○○幫我找有沒有安非他命，然
    後他說沒有，後來我傳簡訊的意思就是要跟他拿一千元回來
    。」、「（問：在何地點拿一千元給甲○○？）就在中和市
    ○○街的家外面拿給甲○○的。」、「（問：傳簡訊那次，
    是在傳簡訊之前多久拿一千元給被告，請他去找安非他命？
    ）簡訊發訊前一、二天。」、「（問：與被告為何約在你家
    門口拿錢？）是我打電話找被告，然後他說也不知道有沒有
    ，他說會去找看看，然後我就跟他約在我家門口我就拿一千
    元給他。」云云，此次證詞與證人在偵查中所為證詞比對，
    證人在偵查中固證稱交一千元予被告係為向被告購毒品，然
    在本院審理時則證稱，係請被告代為找尋毒品，在目的上已
    顯然有異，再以交付一千元之地點，證人先前證稱在中和市
    中和分局旁天橋下，本院則證稱係在證人中和市○○街住處
    附近交付，亦互有矛盾，且交付一千元之時間，先在警詢、
    偵查中均證稱係發簡訊當日，在本院更易其詞為在傳簡訊一
    、二前天，都有不符。
  (三)綜上，本院檢視證人於警詢、偵查及本院審理中所證各詞，
    有上揭多處矛盾，證詞應有重大瑕疵，無從以證人所證內容
    結合被告遭警查扣之行動電話中留存簡訊內容，以勾勒出完
    整被告曾經販賣安非他命予證人之事實，況除上揭內容反覆
    、矛盾之證人指證及一通簡訊外，並無其他有力之證據，足
    資佐證被告有販賣毒品之犯行，證據尚有不足，本院復查無
    其他積極證據可資證明被告有何公訴人所指犯行，依上開說
    明，不能證明被告犯罪，自應為無罪判決之諭知。
據上論斷，應依刑事訴訟法第三百零一條第一項，判決如主文。
本件經檢察官馬中人到庭執行職務。
中　　華　　民　　國　　96　　年　　12　　月　　14　　日
                 臺灣板橋地方法院刑事第十八庭
                         審判長法　官  連育群
                               法  官  吳幸娥
                               法  官  王綽光
以上正本證明與原本無異
如不服本判決應於送達後10日內向本院提出上訴狀（應附具理由
及繕本）
                               書記官　許清秋
中　　華　　民　　國　　96　　年　　12　　月　　17　　日
